臺灣臺北地方法院刑事判決　　　　　　　 93年度訴字第515號
　　公　訴　人　臺灣臺北地方法院檢察署檢察官
　　被　　　告　甲○○
　　　　　　　　　　　　　4樓（另案於台灣台北監獄執行中
上列被告因違反毒品危害防制條例案件，經檢察官提起公訴（九
十三年度毒偵字第四四一號），及移送併辦（台灣士林地方法院
檢察署九十四年度毒偵緝字第二二號、台灣桃園地方法院檢察署
九十三年度毒偵字第三九０二號、台灣板橋地方法院檢察署九十
三年度核退毒偵字第四五一號），嗣因被告就被訴事實為有罪之
陳述，經本院告知簡式審判程序意旨，並聽取公訴人及被告之意
見後，本院合議庭裁定由受命法官獨任依簡式審判程序審理，茲
判決如下：
    主  　文
甲○○連續施用第一級毒品，處有期徒刑壹年。扣案如附表(二)編
號２所示之物沒收銷燬之。又連續施用第二級毒品，處有期徒刑
玖月。扣案如附表(一)編號２、附表(二)編號３所示之物均沒收銷燬
之；扣案如附表(一)編號１、附表(二)編號１、附表(三)編號１所示之
物均沒收。應執行有期徒刑壹年捌月。扣案如附表(一)編號２、附
表(二)編號２、附表(二)編號３所示之物均沒收銷燬之；扣案如附表
(一)編號１、附表(二)編號１、附表(三)編號１所示之物均沒收。
    犯罪事實
一、甲○○基於施用第一級毒品海洛因（以下稱海洛因）之概括
    犯意，：
  (一)、先於民國九十三年一月六日某時，在台北市○○區○○街
      其友人賴思東之住處施用海洛因一次，嗣經台北市政府警
      察局刑事警察大隊（下稱台北市刑大）員警於同年月七日
      晚間二十三時二十五分許在台北市○○區○○街與衡陽街
      口一帶對其實施盤查，經採集其尿液送驗，發現呈嗎啡陽
      性反應，而知上情。經員警將甲○○移送台灣台北地方法
      院檢察署（以下稱台北地檢署）檢察官複訊，乃諭知甲○
      ○飭回。
  (二)、詎甲○○為檢察官飭回後，猶未中斷其施用海洛因之概括
      犯意，再於九十三年九月六日在桃園市○○街某處之朋友
      住家施用海洛因一次，嗣因被告涉犯竊盜罪嫌，駕駛車號
      七Ｅ－五八九二號之贓車，在桃園市○○○街三十四號巷
      口為桃園縣政府警察局八德分局（下稱八德分局）員警查
      獲，並經甲○○同意，在上開車輛扣得如附表(二)編號２所
      示之海洛因二包，除將其帶回警察局外，並採集其尿液送
      驗，發現呈嗎啡陽性反應，而知上情。
二、甲○○基於施用安非他命之概括犯意：
  (一)、先於九十三年一月七日晚間十一時許，在其所駕駛停放於
      台北市○○區○○街與衡陽路口之車號三七八二─ＦＰ號
      自用小客車內，施用安非他命一次。嗣經台北市刑大員警
      於同年月七日晚間二十三時二十五分許在台北市○○區○
      ○街與衡陽街口對其實施盤查，並經甲○○同意，在上開
      車輛扣得如附表(一)所示安非他命一包及玻璃球吸食器三個
      ，除將其帶回警察局外，並採集其尿液送驗，發現呈安非
      他命陽性反應，而知上情，如前所述，經員警將甲○○移
      送台北地檢署檢察官複訊，乃諭知甲○○飭回。
  (二)、惟甲○○為台北地檢署檢察官諭知飭回後，仍未中斷其施
      用安非他命之概括犯意，再於九十三年三月二十五日在台
      北縣新莊市○○路朋友住處，施用安非他命一次。嗣於同
      日在台北縣新莊市○○路與武前街口，因其另所犯竊盜案
      件，經本院、台灣板橋地方法院發布通緝，而為台北縣政
      府警察局新莊分局（以下稱新莊分局）員警查獲，經甲○
      ○同意，在身上扣得其所有如附表(三)所示，用以施用安非
      他命所用之吸食器一組，除將其帶回警察局外，並採集其
      尿液送驗，發現呈安非他命陽性反應，而知上情。嗣經新
      莊分局員警將甲○○送由台灣板橋地方法院檢察署（下稱
      板橋地檢署），由檢察官複訊後，該署檢察官以無羈押甲
      ○○之必要，對甲○○為限制住居之處分。
  (三)、惟甲○○仍未中斷其施用安非他命之概括犯意，又於九十
      三年七月十五日在其位於台北市○○區○○街二六四巷八
      之一號四樓之住處內，施用安非他命一次，嗣甲○○於同
      日下午三時許至位於台北市○○區○○路四段二四六號之
      華南商業銀行股份有限公司（下稱華南銀行）櫃檯辦理銀
      行帳戶事宜時，因其另涉犯詐欺案件，經華南銀行通報台
      北市政府警察局士林分局（下稱士林分局）員警至上開銀
      行查獲甲○○，除將其帶回警察局外，並採集其尿液送驗
      ，發現呈安非他命陽性反應，而知上情。
  (四)、甲○○仍未中斷施用安非他命之犯意，於九十三年九月六
      日在桃園市○○街某處之朋友住家施用安非他命一次，嗣
      因被告涉犯竊盜罪嫌，駕駛車號七Ｅ－五八九二號之贓車
      ，在桃園市○○○街三十四號巷口為八德分局員警查獲，
      除扣得其所有如附表(二)編號１、３所示之吸食器一組及安
      非他命外，並採集其尿液送驗，發現呈安非他命陽性反應
      ，而知上情。
三、案經台北市刑大移送台北地檢署檢察官偵查起訴（犯罪事實
    一之(一)及犯罪事實二之(一)部分）及由八德分局移送桃園地檢
    檢察官移送本院併辦（犯罪事實一之(二)及二之(四)部分）、新
    莊分局移送板橋地檢署檢察官移送本院併辦（犯罪事實二之
    (二)部分）、士林分局移送台灣士林地方法院檢察署（下稱士
    林地檢署）檢察官移送本院併辦（犯罪事實二之(三)部分）。
    甲○○於本院審理中因傳喚、拘提無著，由本院於九十四年
    四月二十六日第二次發布通緝，嗣由警於九十四年五月十三
    日緝獲而解送本院歸案審理。
    理    由
甲、程序部分：
    按本件被告甲○○所犯係死刑、無期徒刑、最輕本刑為三年
    以上有期徒刑以外之罪，其於準備程序就前揭被訴事實為有
    罪之陳述，經審判長法官告知簡式審判程序之旨，並聽取其
    與公訴人之意見後，本院認無不得或不宜改依簡式審判程序
    進行之處，爰依刑事訴訟法第二百七十三條之一第一項、第
    二百八十四條之一，裁定本件由受命法官獨任進行簡式審判
    程序，合先敘明。
乙、實體部分：
壹、證據之認定：
  一、上述犯罪事實一之部分，有被告於前述時地為警查獲，經
      警採集其尿液送驗後發現有嗎啡陽性反應之濫用藥物檢驗
      報告二紙足憑（犯罪事實一之(一)部分：台北地檢署九十三
      年度毒偵字第四四一號偵查卷第二四頁；犯罪事實一之(二)
      部分：桃園地檢署九十三年度毒偵字第三九０二號偵查卷
      第一０六頁參照）；而八德分局員警經被告同意在其車上
      實施搜索時，所扣得之四包白色粉末，經送請法務部調查
      局（下稱調查局）鑑定結果，該次搜索所扣得之白色粉末
      ，其中經調查局編號１、２者二包，確實為海洛因無誤（
      實際總淨重如附表(二)編號２所示），此有該局九十三年九
      月二十九日調科壹字第０八０００八二六八號鑑定書（犯
      罪事實一之(二)部分，桃園地檢署九十三年度毒偵字第三九
      ０二號偵查卷第九十一頁參照），且被告亦對此犯罪事實
      一部分於本院九十四年二月二日、九十四年六月十日及九
      十四年九月三十日審理時供承不諱（本院當日審判筆錄參
      照），是依上開補強證據，已足資擔保被告於本院審理中
      就前開犯罪事實所為之任意性自白具有相當程度之真實性
      ，而得使本院確信被告前述自白之犯罪事實確屬真實，從
      而依刑事訴訟法第一五六條第一項「被告之自白，非出於
      強暴、脅迫、利誘、詐欺、疲勞訊問、違法羈押或其他不
      正之方法，且與事實相符者，得為證據。」及同條第二項
      「被告之自白，不得作為有罪判決之唯一證據，仍應調查
      其他必要之證據，以察其是否與事實相符。」規定，本院
      自得依被告前述自白及各該補強證據認定被告確有為此部
      份連續施用海洛因之犯行，本件事證明確，被告此部份犯
      行堪以認定。
  二、上述犯罪事實二之部分，有被告於前述時地為警查獲，經
      警採集其尿液送驗後發現有安非他命陽性反應之濫用藥物
      檢驗報告四紙足憑（犯罪事實二之(一)部分：台北地檢署九
      十三年度毒偵字第四四一號偵查卷第二四頁參照；犯罪事
      實二之(二)部分：板橋地檢署九十三年度核退毒偵字第四五
      一號第三頁；犯罪事實二之(三)部分：士林地檢署九十三年
      度毒偵字第一一七九號偵查卷第三十一頁；犯罪事實二之
      (四)部分：桃園地檢署九十三年度毒偵字第三九０二號偵查
      卷第一０六頁參照），又被告於前述犯罪事實二之(一)、(四)
      所述時地為警所查扣透明晶體經送驗後，鑑驗結果確有甲
      基安非他命之成分，此有台北市政府警察局中華民國九十
      三年六月九日北市鑑毒字第一三八號鑑驗通知書及憲兵司
      令部刑事鑑驗中心中華民國九十四年八月二十九日（）
      安鑑字第０二一八九號鑑驗通知書各一份在卷可憑（本院
      卷(四)參照），並有扣得如附表(一)編號１所示玻璃球吸食器
      三個、附表(二)編號１所示吸食器一組，及附表(三)編號１所
      示吸食器一組等足資佐證，且被告亦對上開犯罪事實二部
      分於本院九十四年二月二日、九十四年六月十日及九十四
      年九月三十日審理時供承不諱（本院前開期日審判筆錄參
      照），是依上述補強證據已足資擔保被告於本院審理中所
      為之上開任意性自白具有相當程度之真實性，而得使本院
      確信被告前述自白之犯罪事實確屬真實，從而依前揭刑事
      訴訟法第一百五十六條第一項、第二項規定，本院自得依
      被告前述自白及各該補強證據認定被告確有為前述連續施
      用安非他命之犯行，此部分之事證明確，被告此部分之犯
      行亦堪以認定。
貳、論罪科刑之法律適用：
  一、核被告甲○○所為，係犯毒品危害防制條例第十條第一項
      、第二項之施用第一級毒品罪及第二級毒品罪。被告先後
      二次施用海洛因之行為，及四次施用安非他命之行為，時
      間均緊密，犯意均概括，所犯構成要件各均相同，各為連
      續犯，依刑法第五十六條規定，各以連續施用第一級毒品
      一罪及連續施用第二級毒品一罪論，並均加重其刑。被告
      所犯上開二罪間，犯意各別，行為有異，應予分論併罰。
      被告施用海洛因及安非他命前後持有海洛因及安非他命之
      行為各為其施用海洛因及安非他命之高度行為所吸收，不
      另論以持有海洛因及安非他命罪。
  二、查被告前：
    (一)於八十八年八月間因連續施用安非他命，違反毒品危害防
      制條例案件，經臺灣板橋地方法院（以下稱板橋地院）以
      該院八十八年度毒聲字第五八五七號裁定送觀察、勒戒後
      ，因無繼續施用毒品傾向，而由板橋地檢署檢察官於八十
      八年十月三日以該署八十八年度毒偵字第一０八六號不起
      訴處分書為不起訴處分；
    (二)又於八十八年十二月間因施用安非他命，違反毒品危害防
      制條例案件，經板橋地院以該院八十九年度毒聲字第一０
      九九號裁定送觀察、勒戒後，因無繼續施用毒品傾向，而
      由板橋地檢署檢察官於八十九年五月二十六日以該署八十
      九年度毒偵緝字第五０六號不起訴處分書為不起訴處分；
    (三)於八十八年八月間，因犯偽造文書等案件，經板橋地院於
      九十年十月十九日以該院九十年度訴緝字第三十五號判決
      判處有期徒刑十月確定。
    (四)於八十八年十二月間，因犯竊盜罪，經板橋地院於八十九
      年十二月十九日以該院八十九年度易字第三二一二號判決
      有期徒刑一年五月確定。
    (五)於八十九年三月間因犯侵占罪，經臺灣士林地方法院（以
      下稱士林地院）於八十九年十二月二十八日以八十九年度
      自字第九十三號判決，判處有期徒刑三月確定。
    (六)於九十年二月間因施用安非他命，違反毒品危害防制條例
      案件，經板橋地院於九十年八月二十九日以該院九十年易
      字第二四七０號判決判處有期徒刑四月得易科罰金確定。
    (七)於八十八年十二月間，因犯偽造文書案件，經士林地院於
      九十二年二月十九日以該院九十一年度訴字第六六七號判
      決判處有期徒刑一年確定。
    (八)八十九年六月間因偽造文書等案件，經板橋地院於九十三
      年六月二十三日以該院九十二年度訴字第一七八七號判決
      判處有期徒刑六月得易科罰金確定。
    (九)九十二年十月間因竊盜案件，經本院於九十三年三月三十
      日以九十三年度簡字第七四二號判決判處拘役五十九日得
      易科罰金確定，於九十四年三月四日執行完畢。
嗣經(甲)板橋地院於九十一年間以該院九十一年度聲字第七五九號
      裁定就被告前所犯(三)、(六)二案件合併定執行刑為有期徒刑
      一年一月。
    (乙)士林地院於九十一年間以該院九十一年度聲字第二八六號
      裁定就被告前所犯(四)、(五)二案件合併定執行刑為有期徒刑
      一年七月。
    (丙)上述(三)、(四)、(五)、(六)案件接續執行共二年八月，刑期自九
      十年四月三日起算，依檢察官之執行指揮書，本應於九十
      二年十一月二十五日執行完畢，嗣於九十二年三月十二日
      縮短刑期假釋出監。又因被告更犯(七)之偽造文書罪被判處
      有期徒刑一年確定，已如前述，乃經撤銷假釋。
    (丁)士林地院於九十二年間以該院九十二年度聲字第五六四號
      裁定就被告前(四)、(五)、(七)三案件更定執行刑為有期徒刑二
      年六月。再因被告更犯(八)偽造文書罪被判處有期徒刑六月
      確定。
    (戊)板橋地院於九十三年間以該院九十三年度聲字第一九三五
      號裁定就被告前所犯(四)、(五)、(七)及(八)四案件更定執行刑為
      有期徒刑三年。
    (己)嗣經板橋地檢署以被告所犯上開(三)、(四)、(五)、(六)、(七)案件
      而宣告之有期徒刑應合併執行有期徒刑三年七月，再以被
      告另犯(八)案件，應合併計算有期徒刑為四年一月。
    (庚)再由板橋地檢署檢察官換發九十一年度執更字第九九七之
      二號執行指揮書，重新計算被告刑期，依檢察官之執行指
      揮書本應於九十四年一月二十五日執行完畢，惟因被告聲
      請延緩執行，尚未執行完畢，台北地檢署再於九十四年五
      月二日換發九十四年執助規字第九五四號執行指揮書，被
      告應於九十五年五月二十八日執行完畢，以上均有台灣高
      等法院被告全國前案紀錄表一份在卷可稽，並經本院調閱
      被告所犯前開案件核閱無誤，有被告所犯上開各案件之裁
      定書、不起訴處分書、判決書、執行指揮書及法務部中華
      民國九十四年四月十四日法矯字第０九四０００七六一一
      一號函，暨板橋地檢署九十三年十二月十二月一日北監教
      字第０九三二五０一三三四號函在卷可稽。按被告犯有應
      併合處罰之數罪，經法院分別判處有期徒刑確定，其中一
      罪之有期徒刑先執行期滿後，法院經檢察官之聲請，以裁
      定定其數罪之應執行刑確定後，其在未裁定前已先執行之
      有期徒刑之罪，因嗣後合併他罪定應執行刑之結果，檢察
      官所換發之執行指揮書，係執行應執行刑，其前已執行之
      有期徒刑部分，僅應予扣除，而不能認為已執行完畢。」
      （最高法院八十六年台非字第四四號判決、八十七年度台
      上字第四０九九號判決、八十七年度台非字第三七一號、
      八十八年度台非字第一三七號、九十一年度台非字第三二
      八號、九十二年度台非字第一六四號等判決參照），被告
      所犯上開案件應認為尚未執行完畢，只生在前述該應執行
      之有期徒刑中扣除而已，檢察官於起訴書所認於本件構成
      累犯，容有誤會，應予說明。
  三、爰審酌被告前已因施用毒品，受有二次觀察勒戒及二次強
      制戒治之保安處分，又再為本件犯罪，顯見其未因前所受
      保安處分而決心改過暨其智識程度、品行、犯後尚能坦承
      犯行犯後態度良好等一切情狀，對被告分別量處如主文所
      示之刑，並定應執行之刑。
  四、扣案如附表(一)編號２、附表(二)編號３之透明晶體，如前所
      述業經鑑驗明確有甲基安非他命成分及扣案如附表(二)編號
      ２之白色粉末，如前所述業經鑑驗明確有海洛因成分，爰
      依毒品危害防制條第十八條第一項前段規定，不問屬於犯
      人與否，由本院諭知沒收銷燬之。至於附表(一)編號１、附
      表(二)編號１，及附表(三)編號１所示之吸食器，業據被告於
      本院九十四年二月二日、同年六月十日、同年九月三十日
      審理時供稱為其所有供其施用安非他命所用之物，且非專
      供施用毒品所用（當日審判筆錄參照），本院認該吸食器
      不宜發還被告繼續持有，有沒收之必要，依刑法第三十八
      條第一項第二款、第三項規定併予宣告沒收，併予敘明。
  五、其他：
    (一)板橋地檢署檢察官移送本院併辦之該署九十四年度核退毒
      偵字第一四三六號併辦意旨略以：被告於九十四年三月十
      四日為警查獲採尿前回溯九十六小時內之某時，在不詳處
      所，施用安非他命一次，並扣得安非他命二小包，因認被
      告涉有施用第二級毒品罪嫌，與本件經起訴之犯行有裁判
      上一罪關係等語。
    (二)按刑法上連續犯所謂出於概括犯意反覆為之，必須多次之
      犯罪行為，自始均在一個預定犯罪計劃內，且出於主觀上
      同一犯意，始足當之。若中途另有新的犯意發生，縱所犯
      為同一罪名，如非連續其開始之犯意，不能成立連續犯。
      查被告前固因於自九十三年一月七日起至九十三年九月六
      日止，有連續四次施用安非他命之犯行，已如前述，而板
      橋地檢署檢察官移送併辦被告施用安非他命之時間為九十
      四年三月間，與本件被告施用安非他命之最後一次犯罪時
      間（九十三年九月六日）已相隔半年有餘之久，顯然未具
      有時間上之密接性，且此段期間被告亦經入監執行拘役五
      十九日，無法繼續施用安非他命，已難以認定併案部分與
      本院前開對被告論罪科刑部分自始均在被告同一個預定犯
      罪計劃內，而出於主觀上始終同一犯意進行之；況被告亦
      於本院審理中自承本次施用安非他命係因為朋友再次引誘
      始而施用（本院九十四年九月三十日審判筆錄參照），更
      足徵併辦部分係被告臨時起意而為，是被告併辦部分犯行
      與本院前開對被告論罪科刑部分非屬裁判上一罪之連續犯
      ，本院無從併與審理，應退回檢察官另為適法處理。
據上論斷，應依刑事訴訟法第二百七十三條之一第一項、第二百
九十九條第一項前段，毒品危害防制條例第十條第一項、第二項
、第十八條第一項前段，刑法第十一條、第五十六條、第三十八
條第一項第二款、第五十一條第五款、第九款、第十款，判決如
主文。
本案經檢察官蘇維達到庭執行職務。
中　　華　　民　　國　　94　　年　　9 　　月　　30　　日
　　　　　　　　　刑事第九庭法　官  葉珊谷
以上正本證明與原本無異。
檢察官、被告如不服本判決，應於判決送達後10日內，向本院提
出上訴狀。
　　　　　　　　　　　　　  書記官　顏淑華
中　　華　　民　　國　　94　　年　　9 　　月　　30　　日
附表(一)：
┌──┬────┬────┬──────────────┐
│編號│ 名  稱 │ 數  量 │  扣 押 物 品 清 單 編 號   │
├──┼────┼────┼──────────────┤
│ １ │ 玻璃球 │   個 │　台北地檢署九十三年度藍保管│
│    │ 吸食器 │        │  字第０一一一號編號７      │
├──┼────┼────┼──────────────┤
│ ２ │安非他命│零點公│  同上編號８                │
│    │        │克      │                            │
└──┴────┴────┴──────────────┘
附表(二)：
┌──┬────┬────┬──────────────┐
│編號│ 名  稱 │ 數  量 │  扣 押 物 品 清 單 編 號   │
├──┼────┼────┼──────────────┤
│ １ │安非他命│ 壹  組 │  桃園地檢署九十三年度保管字│
│    │吸食器  │        │  第四九五六號編號１        │
├──┼────┼────┼──────────────┤
│ ２ │海 洛 因│ 零點肆 │  同上編號３，經法務部調查局│
│    │        │ 貳公克 │  標示為１、２者（另標示為３│
│    │        │        │  、４者，經鑑定無任何法定毒│
│    │        │        │  品成分，詳該局九十三年九月│
│    │        │        │  二十九日調科壹字第０八００│
│    │        │        │　０８２６８號鑑定通知書）  │
├──┼────┼────┼──────────────┤
│    │安非他命│壹點壹肆│  桃園地檢署九十三年度安保管│
│ ３ │        │玖肆克  │  字第一０七八號編號１      │
│    │        │        │                            │
└──┴────┴────┴──────────────┘
附表(三)：
┌──┬────┬────┬──────────────┐
│編號│ 名  稱 │ 數  量 │  扣 押 物 品 清 單 編 號   │
├──┼────┼────┼──────────────┤
│ １ │安非他命│ 壹  組 │  板橋地檢署九十三年度保管字│
│    │吸食器  │        │  第二二三四號編號１        │
└──┴────┴────┴──────────────┘
附錄本案論罪科刑法條全文：
毒品危害防制條例第十條
施用第一級毒品者，處六月以上五年以下有期徒刑。
施用第二級毒品者，處三年以下有期徒刑。
